【裁判字號】    90,訴,1041
【裁判日期】    901017
【裁判案由】    毒品危害防制條例
【裁判全文】
臺灣板橋地方法院刑事判決                          九十年度訴字第一四一號
    公  訴  人  臺灣板橋地方法院檢察署檢察官
    被      告  甲○○
右列被告因毒品危害防制條例案件，經檢察官提起公訴（九十年度毒偵緝字第三八七
號），及移送併案審理（臺灣臺北地方法院檢察署九十年度毒偵字第一五０六號），
本院判決如左：
    主  文
甲○○連續施用第一級毒品，處有期徒刑捌月，扣案之第一級毒品海洛因貳包（驗餘
合計淨重點柒柒公克、包裝重壹點捌壹公克）、香煙伍支（均摻有第一級毒品海洛
因）、殘渣袋壹個（含有第一級毒品海洛因殘留）、針筒壹支（含有第一級毒品海洛
因殘留）及塑膠瓶壹個（含有第一級毒品海洛因殘留）均沒收銷燬；又施用第二級毒
品，處有期徒刑月，扣案之第二級毒品安非他命玖包（驗餘合計淨重陸點陸伍公克
、包裝重壹點陸玖公克）及吸食器壹個（含第二級毒品安非他命殘留）均沒收銷燬。
應執行有期徒刑拾月，扣案之第一級毒品海洛因貳包（驗餘合計淨重點柒柒公克、
包裝重壹點捌壹公克）、香煙伍支（均摻有第一級毒品海洛因）、殘渣袋壹個（含有
第一級毒品海洛因殘留）、針筒壹支（含有第一級毒品海洛因殘留）、塑膠瓶壹個（
含有第一級毒品海洛因殘留）、第二級毒品安非他命玖包（驗餘合計淨重陸點陸伍公
克、包裝重壹點陸玖公克）及吸食器壹個（含第二級毒品安非他命殘留）均沒收銷燬
。
    事  實
一、甲○○前因施用毒品案件，經本院裁定送勒戒處所觀察、勒戒及強制戒治，並於
    強制戒治期間付保護管束期滿後，於民國八十九年一月十七日以八十九年度簡字
    第二號刑事簡易判決判處免刑，而於同年三月三日確定。詎仍不知悔改，明知海
    洛因及安非他命係毒品危害防制條例所明定之第一級、第二級毒品，不得施用及
    持有，竟基於施用第一級毒品之概括犯意，於八十九年十一月二十八日，在臺北
    縣板橋市○○路二三六巷七六號五樓非法施用第一級毒品海洛因及第二級毒品安
    非他命各一次，而於同日二十三時三十分許，在上址為警查獲，並當場扣得第一
    級毒品海洛因二包（驗餘合計淨重三點七七公克、包裝重一點八一公克）、第二
    級毒品安非他命九包（驗餘合計淨重六點六五公克、包裝重一點六九公克）、香
    煙五支（均摻有第一級毒品海洛因）、殘渣袋一個（含有第一級毒品海洛因殘留
    ）、針筒一支（含有第一級毒品海洛因殘留）、塑膠瓶一個（含有第一級毒品海
    洛因殘留）、吸食器一個（含第二級毒品安非他命殘留，起訴書誤載為施用毒品
    器具二個）、杓子一支及分裝袋二十八個。復於九十年四月十九日，在臺北市中
    正區○○○路○段七０巷六弄十五之二號住處內，非法施用第一級毒品海洛因一
    次，嗣於同日十九時三十分許，經警在上址查獲。
二、案經臺北縣警察局板橋分局報請臺灣板橋地方法院檢察署檢察官偵查起訴暨臺灣
    臺北地方法院檢察署檢察官移送併辦。
    理  由
一、訊據被告甲○○坦承於右揭時地施用第一級毒品海洛因及第二級毒品安非他命之
    事實，而其於八十九年十一月二十八日、九十年四月十九日經警採得尿液送驗結
    果，分別呈嗎啡及甲基安非他命陽性、嗎啡陽性反應，有台北縣政府衛生局尿液
    煙毒檢驗成績書、法務部調查局檢驗通知書、台北市立療養院煙毒尿液檢驗報告
    書各一紙在卷可稽，復有扣案之第一級毒品海洛因二包（驗餘合計淨重三點七七
    公克、包裝重一點八一公克）、第二級毒品安非他命九包（驗餘合計淨重六點六
    五公克、包裝重一點六九公克）、香煙五支（均摻有第一級毒品海洛因）、殘渣
    袋一個（含有第一級毒品海洛因殘留）、針筒一支（含有第一級毒品海洛因殘留
    ）、塑膠瓶一個（含有第一級毒品海洛因殘留）及吸食器一個（含第二級毒品安
    非他命殘留）可證，以上物品並均經法務部調查局鑑驗在案，有該局九十年八月
    十六日（90）陸（一）字第90049635號檢檢驗通知書、該局鑑定通知書各一紙附
    卷足參，及杓子一支及分裝袋二十八個扣案足憑。而被告前因施用毒品案件，經
    本院裁定送勒戒處所觀察、勒戒及強制戒治，並於強制戒治期間付保護管束期滿
    後，於八十九年一月十七日以八十九年度簡字第二號刑事簡易判決判處免刑，而
    於同年三月三日確定，有上開刑事簡易判決及臺灣高等法院被告全國前案紀錄表
    在卷為憑。又被告因本件施用毒品案件經本院以九十年度毒聲字第二三九九號裁
    定令入戒治處所施以強制戒治一年，復有該裁定在卷可佐。本件事證明確，被告
    犯行堪以認定。
二、核被告所為係犯毒品危害防制條例第十條第一項之施用第一級毒品罪及同條第二
    項之施用第二級毒品罪。被告持有海洛因、安非他命之低度行為，應分別為其施
    用海洛因、安非他命之高度行為所吸收，均不另論罪。其先後二次施用第一級毒
    品海洛因之犯行，時間緊接，犯罪構成要件相同，顯係基於概括犯意為之，為連
    續犯，應依刑法第五十六條之規定各論以一罪並加重其刑。又其所犯上開連續施
    用第一級毒品及施用第二級毒品二罪間，犯意各別，罪名互異，應分論併罰。至
    移送併辦被告於九十年四月十九日，在臺北市○○路○段七０巷六弄十五之二號
    施用第一級毒品海洛因部分與起訴之施用第一級毒品罪部分有連續犯之裁判上一
    罪之關係，為起訴效力所及，本院自得併予審理，附此敘明。爰審酌被告之素行
    、犯罪動機、目的、所生危害及犯後態度等一切情狀，分別量處如主文所示之刑
    ，並定其應執行之刑。
三、扣案之第一級毒品海洛因二包（驗餘合計淨重三點七七公克、包裝重一點八一公
    克）、第二級毒品安非他命九包（驗餘合計淨重六點六五公克、包裝重一點六九
    公克）、香煙五支（均摻有第一級毒品海洛因、無法析離）、殘渣袋一個（含有
    第一級毒品海洛因殘留、無法析離）、針筒一支（含有第一級毒品海洛因殘留、
    無法析離）、塑膠瓶一個（含有第一級毒品海洛因殘留、無法析離）、吸食器一
    個（含第二級毒品安非他命殘留、無法析離），均係查獲之毒品，屬毒品危害防
    制條例所定之違禁物，爰依同條例第十八條第一項前段規定，不問屬於犯人與否
    ，均沒收銷燬之。至扣案之杓子一支及分裝袋二十八個（均無毒品殘留或毒品反
    應），被告否認為其所有，且無其他積極證據足證確為被告所有而預供施用毒品
    所用之物，爰不另為沒收之諭知。
據上論斷，應依刑事訴訟法第二百九十九條第一項，毒品危害防制條例第十條第一項
、第二項、第二十條第三項前段、第十八條第一項前段，刑法第十一條前段、第五十
六條、第五十一條第五款、第九款，判決如主文。
本案經檢察官蔡顯鑫到庭執行職務
中      華      民      國      九十      年      十      月    十七    日
                                  臺灣板橋地方法院刑事第三庭
                                          法  官  李  幼  妃
右正本證明與原本無異。
如不服本判決，應於判決送達後十日內，向本院提出上訴狀。
                                          書記官  強  梅  芳
中      華      民      國      九十      年      十      月    十九    日
附錄本案論罪科刑法條全文
毒品危害防制條例第十條：
施用第一級毒品者，處六月以上五年以下有期徒刑。
施用第二級毒品者，處三年以下有期徒刑。


司法院資訊處製作；財團法人民間司法改革基金會備份。
